臺灣新北地方法院民事裁定
111年度簡抗字第48號
抗  告  人  王乃卉  
相  對  人  林蓉善  

上列當事人間請求給付貨款事件，抗告人對於民國111年8月31日
本院三重簡易庭所為110年度重簡字第1597號之裁定提起抗告，
本院合議庭裁定如下：
    主  文
抗告駁回。
抗告費用新台幣壹仟元由抗告人負擔。
    理  由
一、按提起民事第二審上訴，應依民事訴訟法第77條之16第1項
    前段之規定繳納裁判費，此為上訴必須具備之程式。又對於
    簡易程式之第一審裁判，得上訴或抗告於管轄之地方法院，
    其審判以合議行之；第1項之上訴及抗告程式，準用第434條
    第1項、第434條之1及第3編第1章、第4編之規定；上訴不合
    程式或有其他不合法之情形而可以補正者，原第一審法院應
    定期間命其補正，如不於期間內補正，應以裁定駁回之，民
    事訴訟法第436條之1第1項、第3項、第442條第2項分別定有
    明文。
二、抗告意旨略以：抗告人於民國111年8月19日曾郵寄掛號信件
    遞狀聲請另行裁定裁判費用乙事。抗告人未接到鈞院任何其
    他通知，恐已違背法令。法律不外乎情理法，法外情，小孩
    子一時之過錯，有裁判權之人也不能給一次機會嗎？為此提
    起抗告，請求廢棄原裁定等語。
三、經查：抗告人向相對人提起給付貨款新台幣(下同)14萬元之
    請求，經本院三重簡易庭於111年6月10日以110年度重簡字
    第1597號判決駁回抗告人之請求，抗告人不服提起上訴，惟
    未據繳納上訴費，原審遂於111年8月3日裁定命抗告人於收
    受裁定後3日內補繳第二審裁判費2,160元，該補費裁定已於
    111年8月10日送達抗告人之訴訟代理人親自收受，此有本院
    三重簡易庭110年度重簡字第1597號民事判決、補費裁定、
    送達證書附於原審卷可證(見原審卷第131、157、161頁)。
    則抗告人最遲應於111年8月18日(裁定送達後3日加計在途期
    間5日)前繳交裁判費，然抗告人迄至111年8月24日止仍未繳
    納第二審裁判費，此亦有本院三重簡易庭詢問答詢表及答詢
    表在卷可稽(見原審卷第171、173頁)。是以，原審於111年8
    月31日以抗告人逾期未繳費，駁回其上訴，並無違誤。抗告
    意旨稱未收受法院任何其他通知云云，指摘原裁定不當，聲
    明廢棄，揆諸上開說明，為無理由，應予駁回。
四、據上論結，本件抗告為無理由，依民事訴訟法第436條之1第
    3項、第495條之1第1項、第449條第1項、第95條、第78條，
    裁定如主文。
中    華    民    國    111    年    12   月    20    日
                   民事第五庭  審判長法  官  張紫能
　　　　　　　　　 
                                     法  官  朱慧真 
　　　　　　　　　　　　　　　　　　 
                                     法  官  毛崑山
以上正本係照原本作成。
本裁定不得再抗告。
中    華    民    國    111    年    12   月    20    日
                                     書記官  童淑敏